臺灣雲林地方法院刑事判決　　　　　　　 94年度訴字第473號
公　訴　人　臺灣雲林地方法院檢察署檢察官
被　　　告　甲○○　男　41歲.
上列被告因違反毒品危害防制條例案件，經檢察官提起公訴（94
年度毒偵字第807 號），本院裁定進行簡式審判程序，由法官一
人判決如下：
    主  文
甲○○連續施用第一級毒品，累犯，處有期徒刑壹年貳月，又施
用第二級毒品，累犯，處有期徒刑陸月，應執行有期徒刑壹年陸
月。
    事實及理由
一、犯罪事實：
(一)、甲○○素行不良，前有多次施用毒品之前科紀錄：其前因施
    用毒品案件，經本院以87年度毒聲字第92號刑事裁定送觀察
    勒戒後，認無繼續施用毒品傾向獲釋，經臺灣雲林地方法院
    檢察署檢察官（以下簡稱檢察官）於87年08月04日、以87年
    度偵字第1762號、第2583號為不起訴處分確定。又犯施用第
    二級毒品案件，經本院以89年度毒聲字第591 號刑事裁定送
    觀察勒戒後，認有繼續施用毒品傾向，經本院以89年度毒聲
    字第1124號刑事裁定送強制戒治，檢察官並聲請簡易判決處
    刑，經本院北港簡易庭以89年度港簡字第167 號刑事簡易判
    決判處有期徒刑6 月（如易科罰金，以銀元300 元折算1日
    ），並經本院第二審合議庭以90年度簡上字第81號刑事判決
    駁回甲○○之上訴而確定。甲○○受強制戒治部分，則因戒
    治成效合格，於90年03月23日停止強制戒治出所，所餘戒治
    期間，並付保護管束。其復因施用第一級毒品案件，除經檢
    察官併前案執行強制戒治外，並由檢察官另案提起公訴，經
    本院於90年04月13日、以90年度訴字第92號刑事判決判處有
    期徒刑8 月確定，並經與前案有期徒刑6 月合併裁定應執行
    刑有期徒刑1 年。甲○○於停止戒治附保護管束期間，再犯
    施用第一級毒品案件，經檢察官提起公訴，本院於90年12月
    31日、以90年度訴字第472 號刑事判決判處有期徒刑10月確
    定。強制戒治部分，經撤銷停止戒治之裁定，並命入戒治處
    所繼續施以強制戒治，於90年10月31日，甲○○入強制戒治
    處所續行接受強制戒治處分，於91年03月21日期滿執行強制
    戒治完畢，並轉監接續執行上開有期徒刑1 年、10月，於92
    年10月23日假釋出獄，於92年12月25日縮刑假釋期滿執行完
    畢（構成累犯）。
(二)、甲○○於上開強制戒治執行完畢後5 年內，仍不知戒除毒癮
    ，禁不起誘惑，又基於施用第一級毒品之概括犯意，自93年
    06月間某日起，至94年02月17日凌晨03時30分許止，在雲林
    縣水林鄉尖山村中尖山16號住處，以將第一級毒品海洛因置
    入香菸內燒烤吸食之方式，連續施用第一級毒品海洛因多次
    ，約5 至7 天即施用1 次。其另起施用第二級毒品之犯意，
    於94年02月17日凌晨，在上開住處，以將第二級毒品安非他
    命置入鋁箔紙上燒烤吸食之方式，施用第二級毒品安非他命
    1 次。嗣於94年02月18日，甲○○因係毒品列管人口，經警
    採其尿液送驗，呈嗎啡及甲基安非他命陽性反應而查獲。
二、認定犯罪事實所憑之證據及理由：
    上開犯罪事實，有警方出具之列管毒品人口尿液檢體採集送
    驗紀錄表、詮昕科技股份有限公司出具之濫用藥物尿液檢驗
    報告、被告於警詢、檢察事務官面前之供述筆錄等書證在卷
    可稽。又被告上開施用毒品之前科紀錄，亦有刑案資料查註
    紀錄表、法務部全國檢察官線上查詢刑案人犯在監所最新資
    料系統－查詢結果、臺灣高等法院被告全國前案紀錄表在卷
    可參。以上各情，並經被告於本院審理時自白無誤。事證明
    確。
三、論罪科刑：
(一)、被告所為，係犯毒品危害防制條例第10條第1 項、同條第2
    項之施用第一級毒品罪、施用第二級毒品罪。被告先後多次
    施用第一級毒品之犯行，時間緊接，觸犯犯罪構成要件相同
    之罪名，顯係基於概括犯意而為，應依連續犯規定論以一罪
    ，並加重其刑。被告前因施用毒品案件，經本院判處有期徒
    刑1 年（此部分經定應執行刑）、10月確定在案，接續執行
    後，於92年10月23日假釋出獄，同年12月25日縮刑假釋期滿
    執行完畢，此有臺灣高等法院被告全國前案紀錄表可憑。其
    於5 年內再犯本案，為累犯，依法遞加重其刑。被告所犯上
    開2罪，犯意個別，罪名不同，應予分論併罰。
(二)、本院審酌：被告犯後坦白犯行，態度尚稱良好。惟被告前有
    多次施用毒品紀錄，屢經觀察勒戒、強制戒治之處分、及有
    期徒刑之矯正，均不見成效，可見被告毒癮甚深，不僅素行
    不良，其長時間沉溺於毒品之中，品行亦有不端。本案被告
    施用第一級毒品之時間不短，難認犯罪情節不重。被告於施
    用毒品期間，是在雲林縣口湖鄉從事早點之餐飲業，尚有正
    當工作與固定收入。被告自承其於本案再次施用毒品，係因
    毒友來找，其見他人施用毒品，禁不住誘惑，始又開始施用
    ，由此犯罪動機可認被告戒毒之意志力薄弱，對外交友環境
    仍難控制，實有必要於一段較長之時間與外界隔離，以培養
    被告戒除毒癮之決心與自我控制能力，及其他一切情狀，各
    量處如主文所示之刑，並定其應執行刑。
四、應適用之法條：
(一)、刑事訴訟法第273條之1第1項、第299條第1項前段。
(二)、毒品危害防制條例第10條第1項、第2項。
(三)、刑法第11條前段、第56條、第47條、第51條第5款。
中　　華　　民　　國　　94　　年　　7 　　月　　29　　日
                  刑事第一庭    法  官  侯廷昌
以上正本證明與原本無異。
如不服本判決，應於判決送達後10日內，向本院提出上訴狀（須
附繕本）。
                                書記官  馮善詮
中　　華　　民　　國　　94　　年　　7 　　月　　29　　日
附錄法條：
毒品危害防制條例第10條
施用第一級毒品者，處 6 月以上 5 年以下有期徒刑。
施用第二級毒品者，處 3 年以下有期徒刑。
